臺灣高等法院刑事裁定
109年度聲再字第377號
再審聲請人  
即受判決人  洪承斌


上列聲請人即受判決人因違反毒品危害防制條例案件，對於本院
108年度上訴字第2893號，中華民國109年1月9日第二審確定判決
（第一審判決：臺灣新北地方法院108年度訴字第232號，起訴案
號：臺灣新北地方檢察署107年度偵字第29284號），聲請再審，
本院裁定如下：
    主  文
再審之聲請駁回。
    理  由
一、聲請意旨略以：本件聲請人即受判決人洪承斌自民國107年
    起積極配合新北市政府警察局中和分局偵查隊追查毒品上游
    並擔任線人，其間更多次憑一己之力自主調查，持續將上游
    集團之車號、交易時間、地點及交易方式等資訊提供給新北
    市政府警察局中和分局偵查隊陳警官，後偵查隊亦向聲請人
    表示該案現已排定調查行程，為尚待時機收網，查獲上游時
    數指日可待，中和偵查隊不同小隊偵辦毒品上游時，亦有因
    聲請人間接協力破獲毒品上游，準此，聲請人提供之訊息以
    使國家偵查機關得對特定毒品上游鎖定，合於毒品危害防制
    條例第17條第1項之規定，應減輕或免除其刑，原判決確定
    後始聲聲請人協助破獲毒品上游之新事實，足認聲請人應受
    輕於原判決所認罪名之判決，並提出手機通訊軟體對話內容
    截圖為證，而依刑事訴訟法第420條第1項第6款聲請再審等
    語。
二、按再審之聲請，經法院認為無再審理由者，以裁定駁回後，
    不得更以同一原因聲請再審，刑事訴訟法第434條第1項、第
    3項定有明文。所謂同一原因，係指同一事實之原因而言；
    是否同一事實之原因，應就重行聲請再審之事由及提出之證
    據方法，與已經實體上裁定駁回之先前聲請，是否完全相同
    予以判斷，若先後二次聲請之再審原因及其所提之證據方法
    相一致者，即屬同一事實之原因（最高法院109年度台抗字
    第1086號判決參照）。
三、經查：　　　　
  ㈠再審聲請人即受判決人洪承斌雖執前開理由對本院108年度上
    訴字第2893號確定判決聲請再審，惟關於聲請人所主張之「
    新事實」即「提供毒品上游相關訊息協助警方調查」乙節，
    業經本院以109年度聲再字第264號再審聲請無理由裁定駁回
    聲請確定，有本院109年度聲再第264號裁定電腦列印本及本
    院被告前案紀錄表在卷可佐（見本院卷），並經本院調閱原
    確定判決全卷查閱屬實，是聲請人再以同一原因事實聲請再
    審，顯屬違背法定程式，且無從補正，其聲請為不合法，應
    予駁回。
　㈡末按聲請再審之案件，除顯無必要者外，應通知聲請人及其
    代理人到場，並聽取檢察官及受判決人之意見。但無正當理
    由不到場，或陳明不願到場者，不在此限，此觀刑事訴訟法
    第429條之2規定自明。此所稱「顯無必要者」，係指聲請顯
    屬程序上不合法且無可補正或顯無理由而應逕予駁回，例如
    非聲請權人、逾法定期間、以撤回或駁回再審聲請之同一原
    因聲請再審等情形，或再審原因已明，顯有理由而應逕為開
    始再審之裁定（法院辦理刑事訴訟案件應行注意事項第177 
    條之4第2項參照）。本件再審聲請既有上述程序違背法律規
    定之處，本院認無踐行通知聲請人到場並聽取檢察官意見等
    程序之必要，附此敘明。
據上論斷，應依刑事訴訟法第433條前段，裁定如主文。
中　　華　　民　　國　　109 　年　　10　　月　　20　　日
　　　　　　　　　刑事第十七庭  審判長法　官  鄭水銓 
　　　　　　　　　　　　　　　　　　  法　官  李世華
　　　　　　　　　　　　　　　　　　  法　官  黃雅芬
以上正本證明與原本無異。
如不服本裁定，應於收受送達後五日內向本院提出抗告狀。
                                      書記官  鄭雅云
中　　華　　民　　國　　109 　年　　10　　月　　21　　日